臺灣新竹地方法院刑事判決　　　　　　　 96年度訴字第290號
公　訴　人　臺灣新竹地方法院檢察署檢察官
被　　　告　甲○○
　　　　　　　　　　弄3號
選任辯護人　許麗美律師
上列被告因違反槍砲彈藥刀械管制條例案件，經檢察官提起公訴
（95年度偵字第7016號），本判決如下：
    主  文
甲○○未經許可，寄藏可發射子彈具有殺傷力之改造手槍，處有
期徒刑壹年捌月，併科罰金新臺幣拾萬元，罰金如易服勞役，以
新臺幣壹仟元折算壹日。扣案之改造手槍壹支（含彈匣壹個，槍
枝管制編號0000000000）均沒收。
    事  實
一、甲○○明知未經許可不得寄藏具有殺傷力之改造手槍及子彈
    ，竟於民國90年6 、7 月間某日，在新竹市○○區○○里○
    鄰○○路42巷口，受友人賴永尉（已於90年9 月9 日死亡）
    之託，代為保管仿BERETTA 廠92FS型半自動手槍製造之槍支
    ，換裝土造金屬槍管而成之具殺傷力改造手槍1 支（含彈匣
    1 個，槍枝管制編號：0000000000號）及具有殺傷力之土造
    子彈7 顆（直徑9.00mm金屬彈頭），旋即未經許可將之放置
    於新竹市○○區○○里○○路42巷11弄3 號2 樓房間床舖底
    下寄藏之，嗣於95年12月11日16時30分許於前開處所經新竹
    市警察局第二分局警員持本院95年度聲搜字第696 號搜索票
    ，在甲○○前開住處搜索後，而在房間內電腦桌抽屜內扣得
    上開具殺傷力之改造手槍1 支及具有殺傷力之土造子彈7 顆
    而循線查獲。
二、案經新竹市警察局第二分局報請臺灣新竹地方法院檢察署檢
    察官偵查起訴。
    理  由
一、上述事實，業經被告甲○○於偵查中及本院審理時坦承不諱
    ，並有搜索票、搜索扣押物品目錄表、搜索扣押筆錄、東門
    派出所偵查報告及現場照片11張（參見95年度偵字第7016號
    偵查卷第10-12 頁、第22至28頁）等可資佐證。而上開扣案
    之槍、彈經送請內政部警政署刑事警察局鑑定結果認：(1)送
    鑑改造手槍1 支（含彈匣1 個，槍枝管制編號0000000000）
    ，係由仿BERETTA 廠92FS型半自動手槍製造之槍枝，換裝土
    造金屬槍管而成之改造手槍，機械性能良好，可擊發適用之
    子彈，具有殺傷力。(2)送鑑子彈7 顆（直徑約9.00mm），均
    可擊發，均具有殺傷力。有該局96年1 月4 日刑鑑字第0950
    190752號槍彈鑑定書及該局96年2 月1 日刑鑑字第09600143
    30號函文（參見95年度偵字第7016號偵查卷第44-45 頁、第
    59頁）等在卷可證，被告自白有與之相符之書證及物證佐之
    ，其自白真實性應足認定之，本件事證明確，被告未經許可
    寄藏具殺傷力改造手槍與子彈之事實應可認定。
二、核被告甲○○所為，係犯槍砲彈藥刀械管制條例第8 條第4
    項之未經許可寄藏可發射子彈具有殺傷力之改造手槍罪及同
    條例第12條第4 項之未經許可寄藏子彈罪。被告以1 行為同
    時觸犯寄藏具殺傷力之改造手槍與子彈罪，為想像競合犯，
    應從較重之未經許可寄藏可發射子彈具有殺傷力之改造手槍
    罪處斷。查被告無前科素行，且有正當工作並熱心捐款，此
    有員工職務證明書、在職證明及捐款證明書3 紙等在卷可證
    （參見本院卷第39-42 頁），本件為被告於13歲時因受友人
    「賴永尉」之託，而寄藏具殺傷力之改造手槍與子彈，而當
    時年紀尚輕思慮欠周，惟事後已於偵查中詳細交待其犯罪經
    過而無隱瞞，且寄藏期間均將槍枝、子彈放置於房間床舖底
    下或電腦桌抽屜內，並未供不法之用，可見其寄藏槍枝與子
    彈之動機單純，對於社會治安應不會造成嚴重之危害，其犯
    案情節尚屬輕微，惟法定刑度甚重，足以引起社會上一般人
    之同情，犯罪情狀顯有可憫恕之處，於科以法定最低刑度仍
    嫌過重，爰依刑法第59條之規定，酌量減輕其刑。爰審酌被
    告無何前科之素行、因受人之託而寄藏具殺傷力槍枝與子彈
    之犯罪動機與目的、持有具殺傷力槍枝與子彈之數量不多、
    然所為助長具殺傷力槍枝、子彈之流通，對社會治安與人民
    生命財產安全仍有潛在危險性及坦承犯行之犯罪後態度等一
    切情狀，量處如主文所示之刑，並就罰金部分依刑法第42條
    第3 項之規定諭知如易服勞役之折算標準。扣案之改造手槍
    1 支（含彈匣1 個，槍枝管制編號0000000000號）應依刑法
    第38條第1 項第1 款之規定，宣告沒收。至扣案之土造子彈
    7 顆，均已於鑑驗時試射完畢而不具殺傷力，爰不併予宣告
    沒收。
三、據上論斷，應依刑事訴訟法第299 條第1 項前段，槍砲彈藥
    刀械管制條例第8 條第4 項、第12條第4 項，刑法第11條前
    段、第55條、第42條第3 項、第59條、第38條第1 項第1款
    。
本案經檢察官陳榮林到庭執行職務
中　　華　　民　　國　  96    年　　8   　月　  27 　日
               刑事第一庭　審判長  法　官  賴淑敏
                                   法  官  黃美文
                                   法  官  李毓華
以上正本證明與原本無異。
如不服本判決應於收受本判決後十日內向本院提出上訴書狀，其
未敘述上訴理由者，並得於提起上訴後十日內向本院補提理由書
狀( 均須按他造當事人之人數附繕本 )「切勿逕送上級法院」。
中　　華　　民　　國　　96　　年　　8 　　月　　27　　日
                                   書記官   陳美利
附錄本案論罪科刑法條全文：
槍砲彈藥刀械管制條例第8條第4項
未經許可，持有、寄藏或意圖販賣而陳列第一項所列槍枝者，處
三年以上十年以下有期徒刑，併科新臺幣七百萬元以下罰金。
槍砲彈藥刀械管制條例第12條第4項
未經許可，持有、寄藏或意圖販賣而陳列子彈者，處五年以下有
期徒刑，併科新台幣三百萬元以下罰金。
